臺灣嘉義地方法院行政訴訟裁定
110年度續收字第142號
聲  請  人  內政部移民署

代  表  人  鐘景琨  



代  理  人  林源誦  
相 對 人即  NGUYEN VAN BINH
受 收 容人            
    主  文
甲○○ ○ ○○       續予收容。
    理  由
一、按暫予收容期間屆滿前，入出國及移民署認有續予收容之必
    要者，應於期間屆滿五日前附具理由，向法院聲請裁定續予
    收容；行政法院認續予收容之聲請為有理由者，應為續予收
    容之裁定，入出國及移民法第38條之4第1項、行政訴訟法第
    237條之14第2項後段定有明文。而外國人受強制驅逐出國處
    分，有下列情形之一，且非予收容顯難強制驅逐出國者，入
    出國及移民署得暫予收容，期間自暫予收容時起最長不得逾
    十五日，且應於暫予收容處分作成前，給予當事人陳述意見
    機會：一、無相關旅行證件，不能依規定執行。二、有事實
    足認有行方不明、逃逸或不願自行出國之虞。三、受外國政
    府通緝。又外國人有下列情形之一者，得不暫予收容：一、
    精神障礙或罹患疾病，因收容將影響其治療或有危害生命之
    虞。二、懷胎五個月以上或生產、流產未滿二個月。三、未
    滿十二歲之兒童。四、罹患傳染病防治法第三條所定傳染病
    。五、衰老或身心障礙致不能自理生活。六、經司法或其他
    機關通知限制出國。此觀入出國及移民法第38條第1項、第3
    8條之1第1項即明。是以，行政法院審理續予收容之聲請事
    件，應審查是否具備收容事由、有無得不予收容之情形及收
    容之必要性等，以確保強制驅逐出國處分之執行，如具備收
    容事由，且無為其他收容替代處分可能，非予收容顯難強制
    驅逐出國者，自得予收容。　　
二、聲請意旨略以：相對人即受收容人甲○○ ○ ○○       於民國
    105年7月24日因擔任製造業技工持居留簽證入境，嗣於108
    年6月2日經嘉義縣警察局民雄分局警員查獲酒駕行為，後於
    同年8月5日行方不明而未執行判決刑期，遭臺灣嘉義地方檢
    察署通緝，於110年4月20日經桃園市警察局刑事大隊緝獲，
    至同年7月19日執行期滿出監，案經法務部○○○○○○○指派交由
    聲請人繼續辦理收容暨驅逐出境等相關事宜。受收容人在臺
    期間行方不明，經依法廢止其居留許可後仍未自行離境，有
    事實足認有行方不明、逃逸或不願自行出國之虞，不能依規
    定執行遣送出國。經給予受收容人陳述意見後，認無入出國
    及移民法第38條第2項不暫予收容及第38條之1得不予收容之
    事由。另受收容人尚無足夠遣返費用，爰依入出國及移民法
    第38條之4規定聲請續予收容等語。
三、聲請人主張相對人原係合法入境擔任製造業技工之外國人，
    於108年8月20日行蹤不明而遭廢止居留許可。嗣經警於110
    年4月20日查獲通緝到案，因違反公共危險案件經判決確定
    入監執行，於110年7月19日執行完畢出監。經聲請人於同日
    處分強制驅逐出國，再於同日處分暫予收容之事實，業據其
    提出聲請人110年7月19日移署南嘉縣勤字第00000000號強制
    驅逐出國處分書、同日移署南嘉縣勤字第00000000號暫予收
    容處分書、內政部移民署南區事務大隊嘉義市專勤隊調查筆
    錄、法務部○○○○○○○110年6月18日北監總籍字第11023027660
    號函、臺灣桃園地方檢察署檢察官執行指揮書（甲）、法務
    部○○○○○○○出監證明書、台灣嘉義地方法院108年度朴交簡字
    第361號簡易判決、外人入出境資料檢視、內政部移民署外
    人居停留資料查詢（外勞）等在卷可佐，自可信為真實。
四、相對人身體健康，無罹患任何疾病，並無入出國及移民法第
    38條之1前開規定之得不予收容之事由，亦經本院訊問相對
    人無訛，故聲請人主張相對人無該條得不予收容之事由，亦
    可採信。
五、相對人經廢止居留許可，在台違法居留，現無任何有效旅行
    文件，且在國內並無任何親友等情亦為相對人所自承，是以
    聲請人主張依相對人之情狀，無法以入出國及移民法第38條
    第2項規定收容替代處分代替收容，亦堪認定，相對人既係
    逾期停留，且無得不予收容之事由，依相對人之情況，亦無
    法以收容替代處分代收容，聲請人認相對人逾期居留，處分
    強制驅逐出國，同時處分暫予收容，依法自無違誤。
六、相對人既係逾期停留，且在國內復無任何親友，現正由聲請
    人辦理遣送作業中，是以相對人即受收容人之收容原因仍然
    存在，應認有繼續收容之必要，依入出國及移民法第38條之
    4第1項之規定，應認本件聲請為有理由，故相對人即受收容
    人甲○○ ○ ○○        應准續予收容。
七、據上論結，依行政訴訟法第237條之14第2項後段，裁定如主
    文。
中　　華　　民　　國　　110 　年　　7 　　月　　28　　日
                  行政訴訟庭 法　官　邱美英
上為正本係照原本作成。
如不服本裁定，依行政訴訟法第237 條之16第1 項規定應於送達
後5 日內，向本院提出抗告狀（須按他造人數附繕本）。
中　　華　　民　　國　　110 　年　　7 　　月　　28　　日
 　　　    　　　　　　　　　書記官　黃怡禎